臺灣桃園地方法院小額民事判決　　　　110年度壢小字第680號
原　　　告　林佑晉　
被　　　告　謝崇儀　
上列當事人間請求損害賠償事件，本院於民國110 年10月22日言
詞辯論終結，判決如下：
    主    文
一、被告應給付原告新臺幣（下同）20,032元，及自民國110 年
    3 月23日起至清償日止，按週年利率5 ％計算之利息。
二、訴訟費用1,000元由被告負擔。
三、本判決得假執行。
    理  由  要  領
一、按民事訴訟法第436 條之8 第1 項規定：「關於請求給付金
    錢或其他代替物或有價證券之訴訟，其標的金額或價額在新
    台幣十萬元以下者，適用本章所定之小額程序。」同法第43
    6 條之18規定：「判決書得僅記載主文，就當事人有爭執事
    項，於必要時得加記理由要領。」
二、原告主張
    被告於109 年2 月19日19時許，駕駛車牌號碼00-0000 號自
    小客車（下稱肇事車輛），行經桃園市中壢區環西路與志廣
    路口時，因未注意車前狀況，撞擊原告所有之車牌號碼000-
    0000號自小客車（下稱系爭車輛），原告因而支出系爭車輛
    修復費用20,032元，爰依民法侵權行為之規定，提起本件訴
    訟等語。並聲明：如主文第1項所示。
三、被告答辯
    是原告開車來撞我，不是我撞他，不應該叫我賠償等語。並
    聲明：原告之訴駁回。
四、是依上開說明，以下僅就（一）被告是否應負損害賠償責任
    ？（二）原告是否與有過失？記載理由要領如下：
（一）被告是否應負損害賠償責任？
    ⒈按民法第191 條之2 前段規定：「汽車、機車或其他非依
      軌道行駛之動力車輛，在使用中加損害於他人者，駕駛人
      應賠償因此所生之損害。」次按道路交通安全規則第94條
      第3 項前段規定：「汽車行駛時，駕駛人應注意車前狀況
      及兩車並行之間隔，並隨時採取必要之安全措施。」同法
      第102 條第1 項第3 款前段規定：「由同向二車道進入一
      車道，應讓直行車道之車輛先行，無直行車道者，外車道
      之車輛應讓內車道之車輛先行。」
    ⒉查事故發生前系爭車輛沿桃園市中壢區環西路往環北路方
      向，於中間車道行駛至環西路與志廣路口，肇事車輛則行
      駛於外側車道，且環西路原有3 車道，跨越路口後將縮減
      為2 車道等事實，均有道路交通事故現場圖在卷可參（見
      本院卷第6 頁）。次查系爭車輛直行通過環西路與志廣路
      口時，肇事車輛自外側車道左偏切入中間車道，致系爭車
      輛碰撞肇事車輛左後車身等情，亦有系爭車輛行車紀錄器
      截圖在卷可參（見本院卷第57至60頁）。可知肇事車輛因
      前方車道數縮減而欲併入系爭車輛行駛車道，然未禮讓直
      行之系爭車輛先行，且未注意與系爭車輛之間隔即左偏行
      駛，致系爭車輛閃避不及，自後撞擊系爭車輛而肇生本件
      事故。
    ⒊而依當時天氣晴，夜間有照明，柏油路面乾燥無缺陷亦無
      障礙物，視距良好等一切情狀，有道路交通事故調查報告
      表（一）在卷足憑（見本院卷第17頁），並無不能注意之
      情事，被告竟疏未注意而未禮讓系爭車輛先行，且未保持
      與系爭車輛並行之間隔，其具過失甚明。桃園市政府車輛
      行車事故鑑定會桃市鑑0000000 號鑑定意見書亦同此認定
      （下稱系爭鑑定書，見本院卷第49、50頁）。又被告上開
      過失行為與損害之發生兩者間並具相當因果關係，堪可認
      定。揆諸前揭規定，被告自應就系爭車輛之損害，負侵權
      行為之損害賠償責任。
（二）原告是否與有過失？
    ⒈依上開道路交通事故現場圖所示，系爭車輛於事故發生前
      直行於環西路中央車道，其路權優先，可期待肇事車輛禮
      讓系爭車輛先行。又依上開行車紀錄器截圖所示，肇事車
      輛自畫面中出現至兩車發生碰撞，僅經過不及2 秒（見本
      院卷第59、60頁），難認原告有何採取其他安全措施以避
      免本件事故發生之可能，是原告就本件事故應無過失。系
      爭鑑定書亦同此認定。
    ⒉被告雖抗辯是系爭車輛撞他的等語，然系爭車輛路權優先
      ，且係因肇事車輛違規逕行左偏行駛，致原告閃避不及，
      自無從僅以系爭車輛碰撞肇事車輛之結果，認原告與有過
      失。且被告又未提出其他證據供本院審酌，難認被告之抗
      辯可採。
五、綜上所述，原告依侵權行為之法律關係，請求被告給付20,0
    32元，及自110 年3 月23日（見本院卷第34頁）起至清償日
    止，按週年利率5 ％計算之利息，為有理由，應予准許。
六、本件係依民事訴訟法第436 條之8 適用小額訴訟程序所為之
    判決，應就被告敗訴部分，依同法第436 條之20規定，依職
    權宣告假執行。
七、本件事證已臻明確，兩造其餘主張陳述及所提之證據，經審
    酌均與本院前揭判斷無影響，毋庸一一論述，附此敘明。
八、訴訟費用負擔之依據：民事訴訟法第78條。並依職權確定訴
    訟費用額如主文第2 項所示。
中    華    民    國   110    年    10    月    22    日
                    中壢簡易庭    法  官  周仕弘
以上為正本係照原本作成。
如不服本判決，應於送達後20日內，向本院提出上訴狀並表明上
訴理由，如於本判決宣示後送達前提起上訴者，應於判決送達後
20日內補提上訴理由書（須附繕本）。
中    華    民    國   110    年    10    月    22    日
                                  書記官  巫嘉芸
附錄：
一、民事訴訟法第436條之24第2項：
    對於小額程序之第一審裁判上訴或抗告，非以其違背法令為
    理由，不得為之。
二、民事訴訟法第436條之25：
    上訴狀內應記載上訴理由，表明下列各款事項：
    (一)原判決所違背之法令及其具體內容。
    (二)依訴訟資料可認為原判決有違背法令之具體事實。